【裁判字號】    97,易,1188
【裁判日期】    970630
【裁判案由】    竊盜
【裁判全文】
臺灣板橋地方法院刑事判決              97年度易字第1188號
公  訴  人  臺灣板橋地方法院檢察署檢察官
被      告  甲○○
選任辯護人  劉明益律師
上列被告因竊盜案件，經檢察官提起公訴（96年度偵字第24366
號），本院判決如下：
    主  文
甲○○竊盜，處有期徒刑陸月，如易科罰金，以新臺幣壹仟元折
算壹日。
    事  實
一、緣甲○○自民國96年3 月間起受僱於乙○○，擔任址設臺北
    縣五股鄉○○路2 之1 號7 樓「佛教聯合辦公室」主任，因
    而持有該辦公室之大門鑰匙1 支，嗣甲○○因薪資問題與乙
    ○○發生齟齬，乃於同年5 月8 日離職，惟先擅以不詳方法
    複製該辦公室之大門鑰匙1 支（未據扣案）後，始將原持有
    之鑰匙1 支繳還。詎甲○○竟利用上開辦公室於例假日期間
    無員工進入工作，且原居住其內之乙○○甫於96年5 月31日
    離開出國之機會，於96年6 月2 日（星期六，起訴書誤載為
    6 月4 日）日間7 時18分許，攜帶背包1 個，從車道潛入大
    樓地下室，搭乘電搭抵達該辦公室大門外，再持其所複製之
    鑰匙1 支開啟大門後，進入該辦公室（侵入住居部分，未據
    告訴）徒手竊取乙○○所有之華碩牌筆記型電腦1 台（型號
    M2400 ，序號3BNP066543號），得手後將該筆記型電腦置於
    其攜帶之背包內，旋於同日7 時21分許離開該辦公室，再沿
    原路線離開大樓。嗣因乙○○於返國後，察覺失竊，經調取
    大樓監視錄影紀錄過濾結果，發現甲○○涉有重嫌，向警提
    出告訴，經警移送檢察官偵辦期間，甲○○見事跡敗露，為
    圖脫免罪責，始於96年12月28日以「許勝泰」名義將上開筆
    記型電腦送回給乙○○。
二、案經乙○○訴由臺北縣政府警察局蘆洲分局報請臺灣板橋地
    方法院檢察署檢察官偵查起訴。
    理  由
一、訊據被告甲○○對於其自96年3 月間起至同年5 月8 日止受
    僱於乙○○，擔任上址「佛教聯合辦公室」主任，因而持有
    該辦公室之大門鑰匙1 支，且曾於96年6 月4 日7 時18分許
    ，攜帶背包1 個，從車道進入大樓地下室，搭乘電搭抵達該
    辦公室大門外，迄於同日7 時21分許離開等情，均坦承不諱
    ，惟矢口否認有何竊盜犯行，辯稱：伊沒有擅自複製辦公室
    大門鑰匙，當時伊擬前往對面之臺北縣工商展覽中心看展覽
    ，但太早過去，見該辦公室大樓車庫門開啟，才從車庫門進
    入到地下室，搭電梯抵達該辦公室大門外，擬拜訪告訴人乙
    ○○，因大門上鎖，伊敲門後也無人應門，伊等了約2 分鐘
    後隨即離開，並無侵入行竊財物云云。惟查：上揭事實，業
    據告訴人乙○○於本院審理時指訴歷歷，且有監視錄影光碟
    1 片及翻拍照片5 幀附卷可稽。依告訴人乙○○具結所證，
    其係於96年5 月31日出國前往日本，事前有委請被告（當時
    尚未離職）向旅行社聯繫購買機票事宜，且被告亦供承伊於
    96年5 月初確有代為聯絡告訴人出國事宜（見本院卷第36頁
    ），堪認被告對於告訴人於案發當時人在國外乙節，事先應
    已知悉，竟利用告訴人出國期間，且於例假日無員工進入工
    作之際，前往上址辦公室，更未循一般訪客正常途徑從大樓
    大門進入，而係從車道潛入大樓地下室，再私自搭乘電搭抵
    達該辦公室，顯見其動機已不純正。經本院當庭勘驗上揭監
    視錄影光碟，結果略以：依光碟顯示時間，被告係於96年6
    月2 日7 時18分40秒出現在錄影畫面中，從電梯內走出，背
    包係側背於右肩，旋即走出攝影範圍之外，嗣於同日7 時21
    分13秒，返回錄影畫面中，背包改為斜背，於等候電梯門開
    啟後，走入電梯，前後過程未見其他人員出現於錄影畫面中
    等情，有本院審判筆錄可稽（見本院卷第38頁），足認被告
    當時在場停留時間約達2 分多鐘。佐以告訴人乙○○所證：
    我是96年5 月31日出國去日本，同年6 月3 日晚上7 、8 點
    回到辦公室，發現辦公室的門沒有鎖，我覺得很奇怪，進到
    辦公室巡視一下，就發現筆記型電腦不見了，第一時間以為
    是辦公室同仁收起來，沒有發覺被偷，隔天早上問辦公室同
    仁，他們都說沒有收起來，才發覺是被偷，所以才去調閱監
    視錄影。……我是96年5 月31日星期四出國，辦公室同仁說
    隔天星期五還有看到筆記型電腦，所以我們調96年6 月1 日
    下班後的監視錄影紀錄，一直看到96年6 月4 日星期一大樓
    人員上班為止，這段期間，除了被告以外，就只有拍攝到我
    ，沒有拍攝到其他人進出辦公室的畫面。……筆記型電腦的
    放置處，距離大門僅約十幾公尺遠。……我回到辦公室只是
    發現門鎖沒有上鎖，我一推就開了，門鎖沒有被破壞等語（
    見本院卷第34、35頁），且被告自己亦坦承該筆記型電腦可
    以放進伊當時所攜帶之背包內（見本院卷第40頁），復未能
    就其當時前往該辦公室之目的為其他合理之說明（詳下述）
    ，堪認其應係持事先擅自複製之鑰匙1 支開啟大門後，進入
    該辦公室，徒手竊取上開筆記型電腦，得手後將該筆記型電
    腦置於其攜帶之背包內，隨即離開現場無疑。徵諸被告最初
    於警詢時係辯稱：我有前往辦公室，但是於96年5 月26日約
    8 點至8 點半前往云云。經警提示監視錄影畫面，被告始承
    認有於96年6 月2 日7 時18分許前往現場，並稱：我去找乙
    ○○要5 月份薪資及想取回我留在公司內的私人文具云云。
    經警詢問當天係假日為何前往公司，被告始稱：我因欲前往
    五股工商展覽館（指臺北縣工商展覽中心）參展，所以順道
    至公司找乙○○云云（見偵卷第5 頁），惟被告所指之臺北
    縣工商展覽中心於案發當日並無任何展覽活動，有該中心網
    站列印資料1 紙附卷可考（見偵卷第34頁），被告如何參展
    ？倘果係專程參展，何以於早晨7 時18分許即抵達現場？再
    者，被告應已知悉告訴人乙○○當時人在國外，已如前述，
    如何順道去找告訴人？在在均與常情相違，所辯難認可採。
    綜上所述，本案事證已臻明確，被告竊盜之犯行堪予認定。
二、核被告所為，係犯刑法第320 條第1 項之竊盜罪。爰審酌被
    告之素行狀況、其犯罪之動機、目的、手段、竊得財物之價
    值、對於被害人所生之危害程度，及犯後飾詞卸責，未見悔
    意，犯罪後之態度不佳等一切情狀，量處如主文所示之刑，
    並諭知如易科罰金之折算標準，以示懲儆。被告持以行竊之
    鑰匙1 支，未據扣案，無證據足認目前仍然存在，為免執行
    困難，爰不予宣告沒收，附此敘明。
據上論斷，應依刑事訴訟法第299 條第1 項前段，刑法第320 條
第1 項、第41條第1 項前段，刑法施行法第1 條之1 ，判決如主
文。
本案經檢察官謝岳龍到庭執行職務。
中    華    民    國    97    年    6     月    30    日
                  刑事第十五庭  法  官  朱嘉川
以上正本證明與原本無異。
如不服本判決，應於送達後10日內向本院提出上訴狀（應敘述具
體理由，並附繕本）。
                                書記官  陳聖儒
中    華    民    國    97    年    7     月    30    日
附錄本案論罪科刑法條全文：
中華民國刑法第320 條：
意圖為自己或第三人不法之所有，而竊取他人之動產者，為竊盜
罪，處5 年以下有期徒刑、拘役或500 元以下罰金。
意圖為自己或第三人不法之利益，而竊佔他人之不動產者，依前
項之規定處斷。
前二項之未遂犯罰之。


司法院資訊處製作；財團法人民間司法改革基金會備份。
